臺灣臺南地方法院刑事判決
111年度訴字第690號
聲  請  人  臺灣臺南地方檢察署檢察官
被      告  連美雪


上列被告因家暴傷害等案件，經檢察官聲請以簡易判決處刑（11
0年度營偵字第2340號），本院受理後（110年度簡字第2903號）
，認為不宜逕以簡易判決處刑，改依通常程序審理，判決如下：
    主  文
本件公訴不受理。
    理  由
一、聲請簡易判決處刑意旨如附件。
二、按告訴乃論之罪，告訴人於第一審辯論終結前得撤回其告訴
    ；告訴經撤回者，法院應諭知不受理之判決；又不受理判決
    ，得不經言詞辯論為之，刑事訴訟法第238條第1項、第303
    條第3款、第307條分別定有明文。
三、查本件告訴人林○芬告訴被告連美雪涉嫌傷害等案件，檢察
    官聲請簡易判決處刑意旨認被告係觸犯刑法第277條第1項之
    普通傷害罪嫌及同法第309條第2項之強暴公然侮辱罪嫌，依
    同法第287條前段、第314條之規定，均須告訴乃論。茲據被
    告及告訴人2人於本院調解成立，告訴人並具狀撤回告訴，
    有本院調解筆錄及告訴人親簽之刑事撤回告訴狀各1件在卷
    可稽，揆諸前開說明，爰不經言詞辯論，逕為諭知不受理之
    判決。
四、據上論斷，應依刑事訴訟法第452條、第303條第3款、第307
    條，判決如主文。
中　　華　　民　　國　　111 　年　　6 　　月　　27　　日
                  刑事第十五庭  審判長法  官  莊政達
                                      法  官  陳貽明
                                      法  官  李音儀
以上正本證明與原本無異。
如不服本判決應於收受本判決後20日內向本院提出上訴書狀，並
應敘述具體理由。其未敘述上訴理由者，應於上訴期間屆滿後20
日內向本院補提理由書狀（均須按他造當事人之人數附繕本）「
切勿逕送上級法院」。 
　　　　　　　　　　　　　    　　　　書記官  陳怡蓁
中　　華　　民　　國　　111 　年　　6 　　月　　27　　日

附件：
臺灣臺南地方檢察署檢察官聲請簡易判決處刑書
                                   110年度營偵字第2340號
　　被　　　告　連美雪　女　53歲（民國00年0月00日生）
　　　　　　　　　　　　住嘉義縣○○鄉○○村○○○00號
　　　　　　　　　　　　國民身分證統一編號：Z000000000號
以上被告因家庭暴力傷害案件，業經偵查終結，認為宜以簡易判
決處刑，茲敘述犯罪事實及證據並所犯法條如下：
　　　　　犯罪事實
一、連美雪為林○芬己歿配偶之妹，為家庭暴力防治法第3條第4
    款之家庭成員關係。於民國110年5月21日上午11時許，在臺
    南市○○區○○里○○0號林○芬住所，復因家產分配起爭執，連美
    雪竟在父親、女傭、姊姊等親人面前，猛力拉扯林○芬頭髮
    ，使其跌坐地上，並來回拖行，使林○芬受有頭皮發紅、左
    頸部擦傷、腰痛等傷害，並以「你罵我啥洨」、「欺負你剛
    好而已」、「我靠爸啥洨」、「幹你娘臭機掰」等語辱罵，
    貶抑林○芬之人格。
二、案經林○芬告訴偵辦。
　　　　　證據並所犯法條
一、上開事實，業據被告連美雪坦承不諱，且有告訴人林○芬指
    訴、證人連美枝陳證。並有驗傷診斷書及現場錄影光碟在卷
    可資佐證，被告連美雪犯嫌應堪認定。
二、核被告連美雪所為，係犯刑法第277條第1項之傷害罪嫌，以
    及同法第309條第2項之以強暴公然侮辱罪嫌。2罪係1行為觸
    犯數罪名，從一重之刑法第277條第1項之傷害罪處斷。
三、依刑事訴訟法第451條第1項聲請逕以簡易判決處刑。　
　　此致
臺灣臺南地方法院
中　　華　　民　　國　 110　　年　　11　　月　　20　　日
　　　　　　　　　　　　　　　檢察官  陳  鋕  銘
本件正本證明與原本無異
中　　華　　民　　國　 110　　年　　11　　月　　26　　日
                              書記官  鍾  雲  雅
附錄所犯法條全文
中華民國刑法第277條
傷害人之身體或健康者，處 5 年以下有期徒刑、拘役或 50 萬
元以下罰金。
犯前項之罪，因而致人於死者，處無期徒刑或 7 年以上有期徒
刑；致重傷者，處 3 年以上 10 年以下有期徒刑。
中華民國刑法第309條
公然侮辱人者，處拘役或 9 千元以下罰金。
以強暴犯前項之罪者，處 1 年以下有期徒刑、拘役或 1 萬 5
千元以下罰金。
附記事項：
本件係依刑事訴訟法簡易程序辦理，法院簡易庭得不傳喚被告、
輔佐人、告訴人、告發人等出庭即以簡易判決處刑; 被告、被害
人、告訴人等對告訴乃論案件如已達成民事和解而要撤回告訴或
對非告訴乃論案件認有受傳喚到庭陳述意見之必要時，請即另以
書狀向簡易法庭陳述或請求傳訊。